【裁判字號】    97,撤緩,208
【裁判日期】    971002
【裁判案由】    聲請撤銷緩刑
【裁判全文】
臺灣板橋地方法院刑事裁定            97年度撤緩字第208 號
聲  請  人  臺灣板橋地方法院檢察署檢察官
受  刑  人  甲○○
上列聲請人因受刑人違反妨害兵役治罪條例案件，聲請撤銷緩刑
之宣告暨予以減刑（97年度執聲字第2188號），本院裁定如下：
    主  文
甲○○之緩刑宣告撤銷。
甲○○所犯後備軍人居住處所遷移，無故不依規定申報，致使教
育召集令無法送達罪，減為有期徒刑壹月，如易科罰金，以銀元
參佰元即新臺幣玖佰元折算壹日。
    理  由
一、聲請意旨以：受刑人甲○○因違反妨害兵役治罪條例案件，
    經本院於民國（下同）96年6 月27日以96年度簡字第2721號
    判處有期徒刑2 月，如易科罰金，以銀元300 元即新臺幣90
    0 元折算1 日，緩刑2 年，緩刑期間付保護管束，並於96年
    9 月10日確定。茲因受保護管束人在保護管束期間經傳喚未
    到，並經警查訪稱：依址未遇、行蹤不明，其行為違反保安
    處分執行法第74條之2 第2 款之規定，情節重大，爰依保安
    處分執行法第74條之3 第1 項、刑事訴訟法第476 條之規定
    ，聲請撤銷緩刑之宣告。又受刑人於95年4 月26日犯上開妨
    害兵役治罪條例罪，其犯罪時間在96年4 月24日以前，所犯
    罪名核與中華民國九十六年罪犯減刑條例第2 條第1 項第3
    款規定相符，爰依同條例第8 條第1 項聲請裁定減刑，並諭
    知易科罰金標準等語。
二、按「受保護管束人在保護管束期間內，應遵守左列事項：(一)
    、保持善良品行，不得與素行不良之人往還。(二)、服從檢察
    官及執行保護管束者之命令。(三)、不得對被害人、告訴人或
    告發人尋釁。(四)、對於身體健康、生活情況及工作環境等，
    每月至少向執行保護管束者報告1 次。(五)、非經執行保護管
    束者許可，不得離開受保護管束地；離開在10日以上時，應
    經檢察官核准。」，保安處分執行法第74條之2 定有明文；
    又受保護管束人違反前條各款情形之一，情節重大者，檢察
    官得聲請撤銷保護管束或緩刑之宣告，保安處分執行法第74
    條之3 第1 項亦規定明確。
三、查受刑人因妨害兵役治罪條例案件，經本院於96年6 月27日
    以96年度簡字第2721號判處有期徒刑2 月，如易科罰金，以
    銀元300 元即新臺幣900 元折算1 日，緩刑2 年，緩刑期間
    付保護管束，並於96年9 月10日確定等情，有該刑事簡易判
    決書及臺灣高等法院被告前案紀錄表各1 份在卷可稽；又受
    刑人甲○○之之受保護管束期間，係自96年9 月10日起迄至
    98年9 月9 日為止，亦有臺灣板橋地方法院檢察署檢察官96
    年執保字第187 號執行保護管束命令1 紙附卷足憑。詎受刑
    人甲○○於受保護管束期間，經該署檢察官以前揭執行保護
    管束命令，向其住所地「臺北縣五股鄉○○村○○路107 巷
    2 號3 樓」一址傳喚未到，嗣經該署檢察官先後於97年5 月
    20日、97年8 月5 日與97年8 月25日，囑請受刑人上開住所
    地所轄警察機關即臺北縣政府警察局蘆洲分局派警按址訪查
    俱屬無著，再於97年8 月27日，以同上執行保護管束命令，
    命受刑人應遵期於97年9 月23日上午10時10分前往該署報到
    ，然受刑人無正當理由仍未到案等情，有法務部戶役政連結
    作業系統查詢表1 件、臺灣板橋地方法院檢察署函文2 份、
    臺北縣政府警察局蘆洲分局交辦公文交報單1 紙與該局函文
    共3 份，以及送達證書3 份、黏貼送達通知相片2 紙均在卷
    足稽。是受刑人已經合法傳喚，無故不遵守旨揭執行命令，
    堪認其違反保護管束情節確屬重大。從而，本院審認聲請人
    所為如上請求，核與保安處分執行法第74條之2 第2 款、第
    74條之3 第1 項規定相符，應予准許撤銷受刑人甲○○所受
    緩刑之宣告。
四、又聲請人以：受刑人賴政宇犯旨開妨害兵役治罪條例罪，經
    本院以96年度簡字第2721號（96偵5118號）判決處刑，而其
    犯罪時間在96年4 月24日以前，合於減刑條件，聲請併予減
    刑等語。經查：
(一)、按撤銷緩刑宣告之裁定，與科刑判決有同等效力，對於受刑
    人自屬重大且不利益之事項。至該管法院裁定准予撤銷緩刑
    之宣告有三：其一，受刑人有刑法第75條規定應予撤銷緩刑
    之情形；其二，受刑人有刑法第75條之1 所定得撤銷之事由
    ；其三，受刑人雖無上列情形，但有違反保安處分執行法第
    74條之2 各款規定事項之一，情節重大。又該撤銷緩刑宣告
    之裁定，應踐行合法送達程序，使受刑人知悉其所受緩刑宣
    告已經撤銷，將執行原處宣告刑此等重大不利事項，令受刑
    人得於法定期間內行使抗告權以資救濟。因此，在緩刑撤銷
    前，並不生宣告刑之執行問題，而於法院裁定撤銷緩刑後，
    方為該管檢察官就受刑人原處宣告刑依法指揮執行之。
(二)、再，中華民國九十六年罪犯減刑條例業於96年7 月17日制定
    公布施行，該條例第2 條第1 項第3 款規定：「犯罪在中華
    民國96年4 月24日以前者，除本條例另有規定外，依下列規
    定減刑：有期徒刑、拘役或罰金，減其刑期或金額1/2 。」
    ；同條第2 項則為：「緩刑或假釋中之人犯，於本條例施行
    之日起，視為已依前項規定減其宣告刑，毋庸聲請裁定減刑
    。但經撤銷緩刑之宣告或假釋者，仍應依本條例規定聲請裁
    定減刑。」，是以，緩刑中之受刑人，其犯罪合於減刑要件
    ，依前揭規定，視為減其原處宣告刑1/2 ，固無聲請減刑必
    要；而，受刑人之緩刑宣告一經撤銷，其所處宣告刑之執行
    ，仍應依前揭減刑條例規定，由該管檢察官或應減刑之人犯
    聲請最後審理事實之法院裁定減刑。
(三)、承上所述，該管檢察官以緩刑中之受刑人有前揭撤銷緩刑宣
    告事由，向法院聲請撤銷緩刑，復以受刑人經撤銷緩刑後，
    其所犯罪名合於中華民國九十六年罪犯減刑條例所定減刑要
    件，併同聲請就受刑人所處宣告刑予以減刑，受刑人對於此
    類併為撤銷緩刑宣告暨減刑之裁定，如有不服，本得於法定
    期間內行使抗告權以資救濟，其抗告範圍則包括「撤銷緩刑
    」與「減刑」等事項，亦即受刑人可就「撤銷緩刑」及「減
    刑」一併提起抗告，抑或僅有關「減刑」事項為不服救濟。
    準此，法院於同一裁定，就檢察官聲請撤銷緩刑宣告暨減刑
    等事項併予處理，對於受刑人所具抗告救濟權利之行使，並
    未有何重大侵害或實質妨礙虞慮，從而，本院認為法院自得
    作出如上併予撤銷緩刑宣告暨減刑之裁定。
(四)、是查，聲請人以受刑人所犯後備軍人居住處所遷移，無故不
    依規定申報，致使教育召集令無法送達罪，其犯罪日期係在
    96年4 月24日以前【本院按：本件受刑人犯罪日期係在95年
    3 月13日以前之某不詳時間，聲請書則載為95年4 月26日】
    ，且所犯如上罪名，合於減刑，聲請併予減刑。本院經核並
    無不合，應予准許。
據上論斷，依刑事訴訟法第476 條、第220 條，保安處分執行法
第74條之2 第2 款、第74條之3 第1 項，中華民國九十六年罪犯
減刑條例第2 條第1 項第3 款、第2 項、第8 條第1 項，修正前
刑法第41條第1 項前段，廢止前罰金罰鍰提高標準條例第2 條，
現行法規所定貨幣單位折算新臺幣條例第2 條，裁定如主文。
中    華    民    國    97    年    10    月    2     日
                        刑事第5 庭法  官  黎錦福
上列正本證明與原本無異。
如不服本裁定，應於裁定送達後5 日內敘明抗告理由，向本院提
出抗告狀。
                                  書記官  蔡麗春
中    華    民    國    97    年    10    月    2     日


司法院資訊處製作；財團法人民間司法改革基金會備份。
